【裁判字號】    92,小上,4
【裁判日期】    920303
【裁判案由】    給付水費
【裁判全文】
臺灣屏東地方法院民事判決  九十二年度小上字第四號
    上  訴  人  乙○
    被 上訴 人  甲○○○○○○○○○○水管理委員會
    法定代理人  郭秋福
右當事人間請求給付水費事件，上訴人對於中華民國九十一年十一月八日本院九十一
年度屏小字第二六八號第一審判決提起上訴，本院判決如左：
    主      文
上訴駁回。
第二審訴訟費用新臺幣壹佰拾貳元由上訴人負擔。
    理      由
一、本件上訴意旨略以：(一)被上訴人曾以上訴人未繳水費為由提出刑事告訴，業經檢
    察官為不起訴處分。被上訴人顛倒是非，致使原審不察違背法令。(二)被上訴人竄
    改水權規則，變更改選委員會章程，違法命無村長身份之訴外人林金水江為主任
    委員，委員由林金水江胞兄訴外人林傳明和訴外人黃貳成、郭秋福等十五人組成
    ，其侵占圖利與民結怨，如有不服即告上法院，指定這十五人為證人，請被上訴
    人提出證狀云云。
二、按對於小額程序之第一審判決之上訴，非以其違背法令為理由，不得為之。其上
    訴狀內應記載上訴理由，表明原判決所違背之法令及其具體內容及依訴訟資料可
    認為原判決有違背法令之具體事實，民事訴訟法第四百三十六條之二十四第二項
    、第四百三十六條之二十五分別定有明文。是當事人提起上訴，如依民事訴訟法
    第四百六十八條規定，以第二審判決有不適用法規或適用法規不當為理由時，其
    上訴狀或理由書應表明該判決所違背之法令條項，或有關判例、解釋字號，或成
    文法以外之習慣或法理等及其具體內容，暨係依何訴訟資料合於該違背法令之具
    體事實。如以民事訴訟法第四百六十九條所列第一款至第五款情形為理由時，其
    上訴狀或理由書，應表明該判決有合於各該條款規定情形之具體內容，及係依何
    訴訟資料合於該違背法令之具體事實。上訴狀或理由書如非依上述方法表明，或
    其所表明者，顯與上開法條規定之情形不合時，即難認為已合法表明上訴理由，
    其上訴自非合法。
三、經查上訴人雖以原判決違背法令為由提起本件上訴，惟觀其上訴狀所載意旨，並
    無指出原審判決有何違背法令情事及其具體內容，均非依首揭相關規定具體表明
    ，或其所表明者，顯與上開法條規定之情形不合時，即難認為合法。是難認其已
    合法表明上訴理由，依首揭說明，其上訴為不合法，應予駁回。
四、本件為小額訴訟裁定，應依職權確定其訴訟費用額。
五、據上結論，依民事訴訟法第四百三十六條之三十二第一、二項、第四百四十四條
    第一項前段、第四百三十六條之十九第一項、第九十五條、第七十八條，裁定如
    主文。
中      華      民      國    九十二    年    三      月    三      日
                                    臺灣屏東地方法院民事第一庭
~B審判長法官  羅心芳
~B法      官  許蓓雯
~B法      官  周群翔
右為正本係照原本作成。
本裁定不得抗告。
~B法院書記官  劉淑蓉
中      華      民      國    九十二    年  三      月    三  日


司法院資訊處製作；財團法人民間司法改革基金會備份。
